hu: Papír formátuma: Tömb; Különálló lapok; Mappa; Vázlatfüzet; Egyéb
da: Papirformat: Blok; Løse plader; Pad; Skitsebog; Andet
zh-CN: 纸张格式: 块; 散张; 垫子; 素描本; 其他
hr-HR: Format papira: Blok; Zasebni listovi; Podloga; Blok za crtanje; Ostalo
th: รูปแบบกระดาษ: บล็อก; กระดาษแบบมีรู; สมุดฉีก; สมุดสเก็ตช์ภาพ; อื่นๆ
pt-PT: Formato do papel: Bloco; Folhas soltas; Tapete; Caderno de desenho; Outro
fi: Paperiformaatti: Lohko; Irtolakanat; Pehmuste; Luonnoskirja; Muu
tr: Kağıt biçimi: Blok; Hafif örtü; Ped; Eskiz defteri; Diğer
ro-RO: Format hârtie: Bloc; Foi libere; Carnețel; Caiet de schițe; Altele
pl: Format papieru: Blokada; Luźne arkusze; Podkładka; Szkicownik; Inne
ru: Формат бумаги: Блок; Отдельные листы; Блокнот; Альбом для рисования; Другой
sv: Pappersformat: Block; Lösa ark; Block; Skissbok; Övrigt
nb: Papirformat: Blokk; Løse ark; Pad; Skissebok; Annet
de: Format des Papiers: Block; Lose Blätter; Block; Skizzenbuch; Sonstiges
el: Μορφή χαρτιού: Τετράγωνο; Χωριστά φύλλα; Σημειωματάριο; Άλμπουμ; Άλλο
bg-BG: Формат хартия: Блок; Свободни листове; Подложка; Скицник; Други
sk-SK: Formát papiera: Blok; Voľné listy; Blok; Skicár; Iné
fr: Format papier: Bloc; Feuilles volantes; Tampon; Carnet de croquis; Autre
es: Formato de papel: Bloquear; Hojas sueltas; Libreta; Cuaderno de dibujo; Otros
lt-LT: Popieriaus formatas: Blokas; Pavieniai lapai; Bloknotas; Eskizų knygelė; Kita
ko: 종이 형태: 블록; 느슨한 시트; 패드; 스케치북; 기타
cs: Formát papíru: Blok; Volné listy; Blok; Skicák; Jiné
it: Formato della carta: Blocco; Fogli liberi; Pad; Sketchbook; Altro
pt-BR: Formato de papel: Bloco; Lenços soltos; Bloco; Caderno de desenho; Outro
zh-TW: 版面格式: 砌塊; 活頁; 墊紙; 素描本; 其他
vi: Định dạng giấy: Khối; Tờ rời; Tập giấy thấm; Sketchbook; Khác
nl: Papierformaat: Blok; Losse vellen; Pad; Schetsboek; Andere
sl-SI: Format papirja: Kocka; Prosti listi; Beležka; Skicirka; Drugo
ja: 用紙のフォーマット: ブロック; ルースシート; パッド; スケッチブック; その他
en: Paper format: Block; Loose sheets; Pad; Sketchbook; Other